【裁判字號】    89,訴,2390
【裁判日期】    891228
【裁判案由】    毒品危害防制條例
【裁判全文】
臺灣高雄地方法院刑事判決                        八十九年度訴字第二三九號
    公  訴  人  臺灣高雄地方法院檢察署檢察官
    被      告  甲○○
右列被告因違反毒品危害防制條例案件，經檢察官提起公訴（八十九年度毒偵緝字第
四二三號、八十九年度毒偵字第五八六六號），本院判決如左：
    主  文
甲○○連續施用第一級毒品，處有期徒刑捌月。
注射針筒壹支沒收銷毀。
    事  實
一、甲○○前因施用第一級毒品海洛因案件，經臺灣高雄地方法院檢察署（以下簡稱
    高雄地檢署）檢察官聲請，由臺灣高雄地方法院（以下簡稱本院）以八十八年度
    毒聲字第八四○七號裁定送觀察、勒戒後，認無繼續施用毒品之傾向，由高雄地
    檢署檢察官於民國八十八年十一月二十三日以八十八年度毒偵字第二五一七號為
    不起訴處分確定。嗣甲○○於五年內，復基於概括之犯意，連續自八十九年一月
    初某日起，至同年一月九日某時，在高雄市多處不詳地點，將海洛因粉末摻於香
    菸內點火吸食、或將海洛因加入食鹽水後以針筒注射等方式，施用海洛因多次，
    於同年一月十日（起訴書誤載為同年月七日）下午五時許為警在高雄市○○區○
    ○路、林森路口查獲；甲○○於當日經檢察官同意而由警飭回後，復承前之概括
    犯意，自同日起至同年八月二十四日上午某時止，連續在高雄市多處不詳地點及
    高雄市○○區○○路三六號「蓮池潭」旁之公廁內等地，以前開方式施用海洛因
    多次，嗣於同年八月二十四日中午十二時三十分許，為警在高雄市○○區○○路
    三六號「蓮池潭」旁之公廁查獲，並當場扣得殘留有海洛因（嗎啡）之注射針筒
    一支【扣押物品清單編號：八十九年度院總管字第二二六Ｏ號】。嗣甲○○經高
    雄地檢署檢察官聲請，由本院以八十九年度毒聲字第二九一六號裁定將其送觀察
    、勒戒後，認有繼續施用毒品傾向，再經高雄地檢署檢察官聲請，由本院於再以
    八十九年度毒聲字第七二七一號裁定令入戒治處所施以強制戒治迄今。
二、案經高雄市政府警察局小港分局及高雄市政府警察局分別移送臺灣高雄地方法院
    檢察署檢察官偵查起訴。
    理  由
一、訊據被告甲○○對於其在右揭時地多次施用第一級毒品海洛因之事實均坦承不諱
    ，而其先後兩次為警查獲時所採尿液經檢驗之結果，均就嗎啡項目呈陽性反應等
    情，有高雄市立凱旋醫院及高雄市政府衛生局分別出具之尿液檢驗報告書各一紙
    在卷可參（分別附於小港分局警卷、及八十九年毒偵字第五八六六號偵查卷內）
    ，此外，並有殘留海洛因成分之注射針筒一支【扣押物品清單編號：八十九年度
    院總管字第二二六Ｏ號】扣案可稽，該針筒含有海洛因（嗎啡）等情，並有經警
    方以毒品檢驗包檢驗後呈紫色反應（即代表含有海洛因或嗎啡成分）之相片二紙
    在卷可憑（參照高雄市政府警察局警卷）。至公訴意旨認：被告係自八十八年底
    起即有施用海洛因之犯行云云，惟訊據被告乃供稱係自八十九年一月初始開始施
    用海洛因等語，經查，被告雖曾於警訊中供稱係自八十八年底起施用毒品云云（
    參照其於八十九年八月二十四日之警訊筆錄），然除此之外，並無其他證據足以
    證明被告前開自白之真實性，本院自不得僅以其自白作為認定犯罪事實之唯一證
    據，是以前開公訴意旨容有未洽，附此敘明。再查，被告前因施用第一級毒品海
    洛因案件，經本院裁定送觀察、勒戒後，認無繼續施用毒品之傾向，業經高雄地
    檢署檢察官為不起訴處分確定等情，有八十八年度毒偵字第二五一七號不起訴處
    分書，及台灣高雄地方法院檢察署刑案資料查註紀錄表、本院被告院內索引卡紀
    錄表及台灣高等法院被告全國前案紀錄表各一紙可參，而被告於上開不起訴處分
    後，於五年內復因此次（即右揭犯罪事實）施用第一級毒品海洛因案件，經本院
    裁定將被告送觀察、勒戒後，認有繼續施用毒品之傾向，復據檢察官聲請由本院
    裁定令被告入戒治處所施以戒治一年等情，亦有本院之前開裁定及台灣高雄看守
    所附設勒戒處所八十九年九月二日高所坤戒勒字第四ＯＯＯ號函及該函所附之有
    無繼續施用毒品傾向證明書一紙在卷可證。綜前所述，被告之任意性自白均核與
    事實相符，本件事證明確，其右揭犯行堪以認定。
二、核被告所為，係犯毒品危害防制條例第十條第一項之施用第一級毒品罪。其施用
    第一級毒品海洛因之行為前，均非法持有毒品海洛因之行為，本應論以連續持有
    第一級毒品罪，惟其於持有後進而施用，持有之低度行為應為施用之高度行為所
    吸收，不另論罪。又被告先後多次施用第一級毒品之行為，均時間緊接，手法相
    同，觸犯構成要件相同之罪，顯係基於概括犯意反覆為之，為連續犯，應依刑法
    第五十六條規定論以一罪，並加重其刑。爰審酌被告前於八十一年間，因恐嚇、
    偽造文書及違反懲治走私條例、肅清煙毒條例等案件，分別經法院判處有期徒刑
    四月（經減刑為二月）、五月、一年、三年三月，因接續執行而迄今尚未執行完
    畢等情，有台灣高雄地方法院檢察署刑案資料查註紀錄表、本院被告院內索引卡
    紀錄表及台灣高等法院被告全國前案紀錄表各一紙在卷可憑，素行非佳，又其前
    次因施用毒品犯行獲不起訴處分後，竟未生警惕之心，猶犯本件罪行，顯見被告
    之意志力不堅，惟考量施用毒品乃自我殘害之行為，並未傷及他人，又犯罪後坦
    承所有犯行等一切情狀，酌量處如主文所示之刑。扣案之注射針筒一支，經檢驗
    【扣押物品清單編號：八十九年度院總管字第二二六Ｏ號】後呈海洛因（嗎啡）
    之陽性反應，有毒品檢驗包經檢驗後呈紫色反應（即代表含有海洛因或嗎啡成分
    ）之相片二紙在卷可稽（參照高雄市政府警察局警卷），是以該注射針筒確含有
    毒品成分無誤，應依毒品危害防制條例第十八條第一項前段規定，宣告沒收銷毀
    。
據上論斷，應依刑事訴訟法第二百九十九條第一項前段，毒品危害防制條例第十條第
一項，第十八條第一項前段，刑法第十一條前段，第五十六條，判決如主文。
本案經檢察官呂建昌到庭執行職務。
中      華      民      國      八十九    年    十二    月    二十八    日
                                  臺灣高雄地方法院刑事第六庭
                                          法  官  周  玉  群
右正本證明與原本無異。
如不服本判決，應於判決送達後十日內，向本院提出上訴狀。
                                          書記官  黃  英  彥
中      華      民      國      八十九    年    十二    月    二十八    日
附錄本判決論罪科刑法條：
毒品危害防制條例第十條第一項：
施用第一級毒品者，處六月以上五年以下有期徒刑。


司法院資訊處製作；財團法人民間司法改革基金會備份。
